臺灣橋頭地方法院刑事判決　　　　　　110年度簡上字第206號
上　訴　人　臺灣橋頭地方檢察署檢察官
上　訴　人
即　被　告　吳育賢



上列上訴人因恐嚇案件，不服本院橋頭簡易庭中華民國110年9
月14日110年度簡字第1252號第一審簡易判決（聲請簡易判決處
刑案號：臺灣橋頭地方檢察署110年度偵字第8111號），提起上
訴，本院管轄之第二審合議庭判決如下：
    主  文
原判決撤銷。
吳育賢犯恐嚇危害安全罪，累犯，處罰金新臺幣捌仟元，如易服
勞役，以新臺幣壹仟元折算壹日。
    事  實
一、吳育賢與李小安前為合租高雄市○○區○○街000號7樓房屋
    之室友，二人因生活習慣而生嫌隙，吳育賢竟於民國110年3
    月30日16時28分許，在某處，基於恐嚇危害安全之犯意，以
    通訊軟體Line暱稱「吳育賢」，傳送『我再看到冰箱有一個
    東西過期，我就把你們房間門拆了，我現在看到兩個了，過
    期了在(應為「再」字之誤)一個，我就拆門』等加害財產之
    文字訊息予李小安，致李小安心生畏懼，因而危害於安全，
    嗣經李小安報警，警方循線查悉上情。
二、案經李小安訴由高雄市政府警察局仁武分局報告臺灣橋頭地
    方檢察署檢察官偵查後聲請簡易判決處刑。
    理  由
一、證據能力之說明：
    按被告以外之人於審判外之言詞或書面陳述，除法律有規定
    者外，不得作為證據；被告以外之人於審判外之陳述，雖不
    符前4 條之規定，而經當事人於審判程序同意作為證據，法
    院審酌該言詞陳述或書面陳述作成時之情況，認為適當者，
    亦得為證據，刑事訴訟法第159條第1項、第159條之5第1項
    分別定有明文。本件所引用之被告吳育賢以外之人於審判外
    之陳述，檢察官、被告於本院審判程序時均同意有證據能力
    （見簡上卷第79頁），本院審酌前開證據作成或取得時之狀
    況，並無違法或不當情事，復經本院於審判期日依法進行調
    查、辯論，應均具證據能力。
二、認定犯罪事實所憑之證據及理由： 
    上揭犯罪事實，業據被告坦承不諱（見簡上卷第59、81頁）
    ，核與證人即告訴人於警詢及偵查中證述相符（見警卷第7-
    8頁；偵卷第19-20頁），且有通訊軟體Line對話紀錄截圖1
    份在卷可佐（見警卷第9頁），足認被告之任意性自白均與
    事實相符，堪以採信。從而，本案事證明確，被告犯行堪以
    認定，應依法論科。
三、論罪科刑：
  ㈠核被告所為，係犯刑法第305 條之恐嚇危害安全罪。
  ㈡查被告前因詐欺案件，經臺灣高雄地方法院以105年度簡字
    第4330號判決處有期徒刑4月確定，於107年2月6日易科罰金
    執行完畢等情，有臺灣高等法院被告前案紀錄表1份在卷可
    稽，其於受徒刑之執行完畢後，5年以內故意再犯本件有期
    徒刑以上之罪，為累犯。聲請意旨漏未論及累犯，應予補充
    。本院審酌被告上開構成累犯之前案，與本案所涉案件間罪
    質雖不相同，然考量被告前案所犯之罪質，及本案行為之不
    法與罪責程度，認被告未因前案刑罰之執行對自己之行為舉
    止知所警惕，對刑罰反應力薄弱，主觀惡性較重，是認酌量
    加重被告之刑，尚符憲法罪刑相當原則之要求，故參酌司法
    院大法官會議釋字第775號解釋意旨，就被告本案所犯之罪
    ，依刑法第47條第1項規定，加重其刑。
  ㈢原審認被告為恐嚇危害安全犯行，事證明確，並審酌被告係
    有相當智識經驗之成年人，竟不思循理性、平和之態度處理
    問題，率爾施以上開恐嚇手段，致告訴人心生畏怖，蒙受心
    理創傷，核被告犯罪之動機、手段、情節，顯然欠缺法治觀
    念，所為實不足取；考量被告犯後否認犯行，態度非佳，惟
    迄未能與告訴人達成和解，賠償告訴人之損害，亦未尋求獲
    取告訴人原諒等情之犯後態度，暨其自稱智識程度為高中畢
    業、貧寒之家庭經濟狀況等一切情狀，量處拘役20日，且諭
    知如易科罰金之折算標準，固非無見。惟本案被告上訴後已
    與告訴人達成和解，且已履行完畢，有和解書在卷可佐（見
    簡上卷第17頁），堪認被告犯後已有修復其犯罪所生之損害
    ，又此為關乎被告犯後態度之重要量刑基礎事實，因發生在
    後而為原審未及審酌，則原審判決關於此部分之量刑基礎事
    實既有有利被告之更易，檢察官上訴意旨執此而為被告利益
    提起上訴，及被告上訴指原審量刑過重，為無理由，原判決
    既有未當，即無可維持，自應由本院撤銷改判。
  ㈣爰審酌被告係有相當智識經驗之成年人，竟不思循理性、平
    和之態度處理其與告訴人間之糾紛，率爾施以上開恐嚇手段
    ，致告訴人心生畏怖，蒙受心理創傷，顯然欠缺法治觀念，
    所為實不足取。復考量被告初始否認犯行，終能坦承犯行，
    且與告訴人成立和解，並已履行完畢，業如前述，併斟酌告
    訴人亦於本院準備程序時陳稱希望鈞院對被告從輕量刑之意
    見（見簡上卷第61頁），兼衡被告犯罪之動機、手段、情節
    ，暨其自陳學歷高中為畢業、從事洗車員工作、月收入約新
    臺幣2萬2千元、未婚、無小孩、一個人居住等一切情狀（見
    簡上卷第81-82頁），量處如主文欄所示之刑，並諭知如主
    文所示易服勞役之折算標準。
  ㈤被告雖請求給予緩刑云云。然按刑法第74條所規定，得宣告
    緩刑者，以未曾受有期徒刑以上刑之宣告，或前受有期徒刑
    以上刑之宣告，執行完畢或赦免後，五年以內未曾受有期徒
    刑以上刑之宣告為要件。查被告前因詐欺案件，經臺灣高雄
    地方法院以105年度簡字第4330號判決處有期徒刑4月確定，
    於107年2月6日易科罰金執行完畢，已如前述，是其曾受有
    期徒刑以上刑之宣告，且前受有期徒刑以上刑之宣告執行完
    畢後，5年以內再犯本案，不符合緩刑要件，自不得宣告緩
    刑。
據上論斷，應依刑事訴訟法第455條之1第1項、第3項、第369條
第1項前段、第364條、第299條第1項前段，判決如主文。
本案經檢察官許亞文聲請以簡易判決處刑，檢察官郭郡欣到庭執
行職務。
中    華    民    國   111    年    2     月    15    日
                  刑事第五庭  審判長法  官  林永村
                                    法  官  黃志皓
                                    法  官  徐右家 
以上正本證明與原本無異。
不得上訴。
中    華    民    國   111    年    2     月    15    日
                                    書記官  周素秋
 
附錄論罪科刑法條：
刑法第305條
以加害生命、身體、自由、名譽、財產之事恐嚇他人，致生危害
於安全者，處2 年以下有期徒刑、拘役或9 千元以下罰金。